臺灣高等法院臺中分院刑事判決　　　　94年度上易字第1190號
上　訴　人　臺灣彰化地方法院檢察署檢察官
上　訴　人
即　被　告　甲○○
上列上訴人因被告竊盜案件，不服臺灣彰化地方法院94年度易字
第837號，中華民國94年7月29日第一審判決（起訴案號：臺灣彰
化地方法院檢察署94年度偵字第4342號，移送併案審理案號：94
年度偵字第5278號），提起上訴，及移送本院併案審理（案號：
94年度偵字第6135、6325、6578號），本院判決如下：
    主　　  文
原判決撤銷。
甲○○共同連續攜帶兇器竊盜，累犯，處有期徒刑貳年陸月。
扣案之手套壹雙、強力剪壹把、爬電桿用鐵條柒支、剪刀貳支、
老虎鉗壹支及無線對講機貳具均沒收。
    事 　　 實
一、甲○○曾因煙毒及違反麻醉藥品管理條例等案件，經臺灣臺
    南地方法分別判處有期徒刑3年1月、4月、3月，並定應執行
    刑為有期徒刑3年6月確定。又因違反麻醉藥品管理條例案件
    ，經臺灣彰化地方法院判處有期徒刑 4月確定；再因煙毒及
    違反麻醉藥品管理條例等案件，經臺灣彰化地方法院判處有
    期徒刑3年5月、5月，後三罪嗣又經裁定應執行刑為有期徒3
    年9月確定。而上開有期徒刑經接續執行，至民國93年8月 8
    日縮短刑期執行完畢。詎其仍不知悔改，因缺錢花用，又基
    於意圖為自己不法所有之概括犯意，或單獨一人，或與簡門
    騫（另由警方追查中）基於犯意聯絡，於如附表所示時、地
    ，竊取臺灣電力股份有限公司等人所有之電纜等財物。嗣先
    後於 94年6月1日凌晨3時30分許，在彰化縣溪湖鎮西勢里鹿
    島橋與田尾鄉交界處，及於94年7月5日16時許，在彰化縣二
    林鎮東勢里大排沙農場工作站旁，為警查獲，並扣得其所有
    且供竊盜使用之手套1雙、強力剪1把、鐵條7支、剪刀2支、
    老虎鉗1支及無線對講機2具。
二、案經彰化縣警察局溪湖、二林分局、北斗分局先報請臺灣彰
    化地方法院檢察署檢察官偵查起訴暨移送原審法院及本院併
    案審理。
    理　　  由
一、上開犯罪事實，業據上訴人即被告甲○○分別於警詢、偵查
    、原審及本院審理時自白不諱，核與被害人己○○、戊○○
    、丙○○、張本於警詢及證人丁○○、陳尚彬、陳舜田於警
    詢時、偵查中指證之情節大致相符，並有手套1雙、強力剪1
    把、爬電桿用鐵條7支、剪刀2支、老虎鉗1支及無線對講機2
    具扣案，贓物認領保管單5紙、照片41 張、扣押筆錄、扣押
    物品目錄表、車輛竊盜、車牌失竊資料個別查詢報表一查詢
    車輛認可資料各3份、電力線路失竊現場調查報告4份在卷可
    資佐證，足證被告之自白與事實相符，堪以採信。本件罪證
    明確，被告之犯行，足以認定。
二、核被告所為，係犯刑法第320條第1項之竊盜罪，及同法第32
    1條第1項第3款之攜帶兇器竊盜罪 （詳如附表所示）。其與
    簡門騫就附表編號四、五、十三所示之竊盜犯行，有犯意之
    聯絡及行為之分擔，均為共同正犯。又被告先後13次竊盜犯
    行，時間緊接，所犯係基本構成要件相同之罪名，顯係基於
    概括犯意為之，為連續犯，應依法論以情節較重之共同攜帶
    兇器竊盜一罪（附表編號五、十三所示），並加重其刑。公
    訴意旨雖僅就如附表編號四、五所示犯行起訴，然附表所示
    其他部分之犯罪事實與已起訴且經認定有罪部分，有連續犯
    裁判上一罪之關係，為起訴效力所及，本院自得併予審究。
    查被告曾因煙毒及違反麻醉藥品管理條例等案件，經臺灣臺
    南地方法院分別判處有期徒刑3年1月、4月、3月，並定應執
    行刑為有期徒刑3年6月確定。又因違反麻醉藥品管理條例案
    件，經臺灣彰化地方法院判處有期徒刑 4月確定；再因煙毒
    及違反麻醉藥品管理條例等案件，經同法院判處有期徒刑 3
    年5月、5月，嗣該三罪經裁定應執行有期徒刑3年9月確定。
    而上開有期徒刑經接續執行，於93年8月8日縮短刑期執行完
    畢，此有臺灣高等法院被告前案紀錄表乙紙附卷可稽，其受
    此有期徒執行完畢後，五年以內再犯有期徒刑以上之罪，應
    依累犯規定，遞予加重其刑。原審法院因認被告罪證明確，
    而予論科，固屬有據。然原審法院未及審究如附表編號四、
    五、十二、十三所示以外部分之犯罪事實，確有未當，檢察
    官及被告上訴意旨均執此指摘原判決不當，即有理由，應由
    本院將原判決撤銷改判。爰審酌被告不務正業，因缺錢花用
    ，及行竊方便，任意竊取他人車輛，又不顧他人用電之安全
    ，竊取電纜線變賣，造成他人財產之嚴重損害，犯罪情節非
    輕，姑念其事後已坦承犯錯，態度尚稱良好等一切情狀，量
    處如主文第2項所示之刑示懲。扣案之手套1雙、強力剪 1把
    、爬電桿用鐵條7支、剪刀2支、老虎鉗1支及無線對講機2具
    ，均係供犯罪所用之物且屬被告所有，業據被告供承在卷，
    應依法併予宣告沒收。
據上論斷，應依刑事訴訟法第369條第1項前段、第364條、第299
條第1項前段，刑法第56條、第28條、第321條第1項第3款、第47
條、第38條第1項第2款，判決如主文。
本案經檢察官乙○○到庭執行職務。
中　　華　　民　　國　　94　　年　　11　　月　　3 　　日
              刑事第六庭  審判長法　官　李　文　雄
                                法　官　黃  永  祥
                                法　官　邱　顯　祥
上列正本證明與原本無異。
不得上訴。
                                書記官　陳　桂　芬
中　　華　　民　　國　　94　　年　　11　　月　　3 　　日
中華民國刑法第321條：
犯竊盜罪而有左列情形之一者，處六月以上、五年以下有期徒刑
：
一  於夜間侵入住宅或有人居住之建築物、船艦或隱匿其內而犯
　　之者。
二  毀越門扇、牆垣或其他安全設備而犯之者。
三  攜帶兇器而犯之者。
四  結夥三人以上而犯之者。
五  乘火災、水災或其他災害之際而犯之者。
六  在車站或埠頭而犯之者。
前項之未遂犯罰之。
附表：
┌──┬───┬────┬──────────┬─────┬──────┐
│編號│行為人│犯罪時間│  犯   罪   事   實 │所犯法條  │備        攷│
├──┼───┼────┼──────────┼─────┼──────┤
│    │甲○○│94年4月2│在彰化縣田尾鄉仁里村│刑法第321 │被害人：臺灣│
│    │      │7日凌晨2│和平巷仁美74Z94號電 │條第1項第3│電力股份有限│
│ 一 │      │時許    │桿，持可作為兇器之鐵│款攜帶兇器│公司        │
│    │      │        │條及剪刀，竊取PVC風 │竊盜      │            │
│    │      │        │雨線80公尺變賣花用。│          │            │
├──┼───┼────┼──────────┼─────┼──────┤
│    │甲○○│94年4月2│在彰化縣埤頭鄉豐崙村│同      上│同        上│
│    │      │8日凌晨1│舊濁水溪豐崙55Y22-24│          │            │
│ 二 │      │時許    │號電桿，以同編號一方│          │            │
│    │      │        │法竊取PVC風雨線80公 │          │            │
│    │      │        │尺線變賣花用。      │          │            │
├──┼───┼────┼──────────┼─────┼──────┤
│    │甲○○│94年5月 │在彰化縣二林鎮○○段│同      上│同        上│
│    │      │下旬某日│255地號原竹高幹20之1│          │            │
│ 三 │      │凌晨2時 │X10低3號至低5號電線 │          │            │
│    │      │許      │桿，以同編號一方法竊│          │            │
│    │      │        │取PVC風線85公尺變賣 │          │            │
│    │      │        │花用。              │          │            │
├──┼───┼────┼──────────┼─────┼──────┤
│    │甲○○│94年5月3│攜帶可供為兇器用之強│同      上│被害人：陳國│
│    │簡門騫│1日21時 │力剪1把、鐵條7支、六│          │森          │
│    │      │許      │角扳手1支及手套1雙，│          │            │
│    │      │        │至彰化縣北斗鎮中寮里│          │            │
│ 四 │      │        │斗苑路2段與中寮路口 │          │            │
│    │      │        │，由甲○○把風，簡門│          │            │
│    │      │        │騫以六角扳手撬開車門│          │            │
│    │      │        │，竊取4615-GC號自用 │          │            │
│    │      │        │ 小客車1部供己使用。│          │            │
├──┼───┼────┼──────────┼─────┼──────┤
│    │甲○○│94年5月3│攜帶編號所示工具，駕│同      上│被害人：同編│
│    │簡門騫│1日22時 │駛4615-GC號自用小客 │          │號一所示    │
│    │      │許      │車前往彰化縣二林鎮西│          │            │
│    │      │        │斗里大永發路3號前原 │          │            │
│ 五 │      │        │斗分28Y5K2489FD69號 │          │            │
│    │      │        │電桿，由簡門騫爬上電│          │            │
│    │      │        │桿以強力剪，竊取PVC │          │            │
│    │      │        │電纜線1276公尺變賣花│          │            │
│    │      │        │用。                │          │            │
├──┼───┼────┼──────────┼─────┼──────┤
│    │甲○○│94年6月1│在彰化縣埤頭鄉興農村│同      上│同        上│
│    │      │日凌晨某│產業道路上之陸島高分│          │            │
│ 六 │      │時      │8Y4Z1號電桿，以同編 │          │            │
│    │      │        │號一所示方法，竊取PV│          │            │
│    │      │        │C風雨線53公尺變賣花 │          │            │
│    │      │        │用。                │          │            │
├──┼───┼────┼──────────┼─────┼──────┤
│    │甲○○│94年6月 │在彰化縣二林鎮○○段│同      上│同        上│
│    │      │上旬某日│297地號上原竹高幹9X3│          │            │
│ 七 │      │凌晨2時 │低1號至低3號電桿，以│          │            │
│    │      │許      │同編號一所示方法，竊│          │            │
│    │      │        │取PVC風雨線85公尺變 │          │            │
│    │      │        │賣花用。            │          │            │
├──┼───┼────┼──────────┼─────┼──────┤
│    │甲○○│94年6月 │在彰化縣埤頭鄉芙朝村│同      上│同        上│
│    │      │上旬某日│芙朝段258地號上86Y3 │          │            │
│ 八 │      │凌晨3時 │低1號至低2號電桿，以│          │            │
│    │      │許      │同編號一所示方法，竊│          │            │
│    │      │        │取PVC風雨線100公尺變│          │            │
│    │      │        │賣花用。            │          │            │
├──┼───┼────┼──────────┼─────┼──────┤
│    │甲○○│94年6月 │在彰化縣埤頭鄉元埔村│同      上│同        上│
│    │      │中旬某日│元埔路旁元埔高幹24Y9│          │            │
│ 九 │      │凌晨2時 │至10號電桿，以同編號│          │            │
│    │      │許      │一所示方法，竊取PVC │          │            │
│    │      │        │風雨線85公尺，裸銅線│          │            │
│    │      │        │42公尺變賣花用。    │          │            │
├──┼───┼────┼──────────┼─────┼──────┤
│    │甲○○│94年6月2│在雲林縣西螺鎮○○路│刑法第320 │被害人：張本│
│ 十 │      │0日凌晨2│與西興路口，持自製鑰│條第1項竊 │            │
│    │      │時許    │匙竊取C6-1422號自用 │盜罪      │            │
│    │      │        │小客車供己使用。    │          │            │
├──┼───┼────┼──────────┼─────┼──────┤
│    │甲○○│94年6月3│在彰化縣埤頭鄉元埔村│刑法第321 │被害人：同編│
│    │      │0日凌晨3│高速公路北上聯絡道旁│條第1項第3│號一        │
│    │      │時許    │中埔高幹16Y7、Y3、Y2│款攜帶兇器│            │
│十一│      │        │、Y2-Y5號電桿，以編 │竊盜罪    │            │
│    │      │        │號一所示方法，竊取PV│          │            │
│    │      │        │C風雨線206公尺、裸硬│          │            │
│    │      │        │銅絞線122公尺變賣花 │          │            │
│    │      │        │用。                │          │            │
├──┼───┼────┼──────────┼─────┼──────┤
│    │甲○○│94年7月2│在彰化縣溪州鄉東州村│刑法第320 │被害人：陳志│
│十二│      │日23時許│路旁，以自備鑰匙竊取│條第1項竊 │星          │
│    │      │        │GV-8185號自用小客車 │盜罪      │            │
│    │      │        │供己使用。          │          │            │
├──┼───┼────┼──────────┼─────┼──────┤
│    │甲○○│94年7月5│攜帶可供為兇器用之剪│刑法第321 │被害人：同編│
│    │簡門騫│日15時許│刀2支、老虎鉗1支及無│條第1項第3│一          │
│十三│      │        │線對講機2具，在彰化 │款攜帶兇器│            │
│    │      │        │縣二林鎮東勢里大排沙│竊盜罪    │            │
│    │      │        │農場工作站旁，竊取電│          │            │
│    │      │        │線106.9公尺得手。   │          │            │
└──┴───┴────┴──────────┴─────┴──────┘
                                                    Ｒ
